Иван Филатов

разработка сайтов, сервисов, компьютерных программ, баз данных, высоконагруженных систем; автоматизация бизнеса; веб-дизайн



Опыт работы

W1.ru Единый кошелек

Россия, Оренбург Октябрь 2014 - ...

.Net C# программист

разработка и поддержка внутренних сервисов компании; создание библиотек, windows/ASP.NET MVC/web services.

Фриланс / разработка сайтов

Россия, Оренбург Сентябрь 2013 - Октябрь 2014

веб-разработчик

разработка сайта "под ключ";

разработка интернет сервиса для граждан г. Оренбург.

Филиал ОАО "МРСК Волги"-"Оренбургэнерго"

Россия, Оренбург Сентябрь 2010 - Сентябрь 2013

ведущий инженер-программист

руководитель группы разработчиков;

разработка и внедрение систем автоматизации деятельности компании:

сопровождение программного обеспечения разработанного сторонними организациями;

интеграция и взаимодействие собственных систем со сторонними.

ОАО "Энергобаланс"

Россия, Оренбург Август 2008 - Сентябрь 2010

инженер-программист

разработка и внедрение систем автоматизации деятельности компании:

сопровождение программного обеспечения разработанного сторонними организациями.

Образование

Оренбургский Государственный Университет

Россия, Оренбург Сентябрь 2005 - Февраль 2009

Факультет Информационных Технологий, ПОВТ

диплом инженера-программиста

Колледж Электроники и Бизнеса ОГУ

Россия, Оренбург Сентябрь 2001 - Июнь 2005

ПОВТАС

диплом программиста

Обо мне

31 год

холост

Контакты

Телефон: +79225308162

Email: nymezide@gmail.com

Skype: nymezide

Vkontakte: vk.com/ivanfilatov

Facebook: facebook.com/ivanfilatov

Навыки

среды разработки

Visual Studio 2013+

языки программирования

.Net C#, JavaScript, SQL

базы данных

MS SQL Server, MySql, PostgreSql, NoSQL(mongodb, couchbase)

технологии и фреймворки

.Net 4.5+, ADO.NET MVC, WebApi/REST service, Entity Framework, RabbitMQ, NLog, WCF, XML/XSL, jquery, bootstrap

навыки

владение OOA/OOD/OOP, SOLID, DDD, CQRS, DI/IOC (Unity) и паттернами проектирования (design patterns)

паттернами проектирования (design patterns)

опыт разработки коммерческих приложений на платформе .NET более 5 лет

использование TDD в разработке, CI (continuous integration),

Appveyor

умение работать в команде, Agile (Гибкая методология разработки)

системы контроля версий

git (git-flow), bitbucket

языки

русский, английский (технический)